# 同一控制下被合并方以净资产账面价值入账是否需剔除少数股东权益？

提问人：准时迟到 121 时间：2016-02-24 17:27:44
先提个概念问题，少数股东权益是否属于净资产，网上搜了一下，说是有过从不是到是净资产的准则修订的过程，也就是说目前少数股东权益是属于净资产的。暂且把它定位名义上是。 但是从本质来考虑的话，少数股东权益都是别人家的东西，是否属于同一控制下企业合并中被合并方净资产账面价值的范畴？也就是说在确定长期股权投资投资成本时是否需要剔除少数股东权益？ 举个简单的例子，A和B是同一控制下的，A要合并B，B本身也存在少数股东权益，那么A在确定长期股权投资成本是应该以B的净资产账面价值入账，这个净资产账面价值是否需要剔除少数股东权益？？
坐等同仁大神提供解答！

回答人：chenyiwei
同一控制下合并中被合并方的“帐面净资产”是根据其合并报表口径中的归属母公司股东净资产乘以取得股权比例来计算的，不含少数股东权益。

提问人：xiamu 时间：2016-02-25 15:46:18
陈老师 请教一个问题 母公司以前有一子公司A，于 2015 上半年出售，年审时母公司账面上仍有对A的 500 万其他应收款，是往期形成的，被审计单位认为这部分是以前母子公司往来形成不同意计提坏账。我了解到坏账政策是企业依据企业会计准则和自身情况制定的，可以认同企业的做法吗，如果不行，有什么依据呢 谢谢

回答人：chenyiwei
事实上，对关联方欠款，是最有条件使用个别认定法计提坏帐准备的，因为对关联方的了解程度一般而言比对非关联方更深入。

回答人：chenyiwei
坏帐准备应根据对债务人信用风险的考察确定计提的金额，与对方是否为关联方本来没有直接关系。实务操作中普遍的关联方不提，更多地是为了减少合并报表时的麻烦而作的简化处理，并不正确。

提问人：zhouyanqun1985 时间：2016-02-25 23:32:07
请教陈版，同一控制下企业合并，在编制 3 年期报表时，假设合并日为 2015 年 12 月 31 日，现需要编制2014-2013年的报表，假设合并股权为80% 在编制 13 年抵消时： 第一笔分录 借：实收资本 80 借：未分配利润 20 贷：资本公积 80 贷：少数股东权益20 第二笔分录 借：少数股东损益 2 （假设当期净利润为 10 ） 贷：未分配利润 2 第三笔分录 借：资本公积 14 （20*0.8） 贷：未分配利润 14 这样的话未分配还会有 4 的差异，第三笔分录是否为： 借：年初未分配利润 4 借：少数股东损益 2 贷：未分配利润6 如果为这笔，原理是否可以理解为这块期初的未分配属于少数股东的，所以需要体现出来

回答人：chenyiwei
实际上只要做：借：实收资本 80 ，借：未分配利润 4 ，贷：资本公积 64 ，贷：少数股东权益 20 ；借：少数股东损益 2 ，贷：未分配利润 2 ，即可。

提问人：zhouyanqun1985 时间：2016-02-26 09:21:54
陈版这样的话，资产负债表的未分配利润和权利变动表的未分配利润还有一个差额 2 ，应当怎么处理呢？

回答人：chenyiwei
应该没有差额的。你的第三笔分录金额是否应为 16 ？

提问人：zhouyanqun1985 时间：2016-02-27 10:22:53
您说的简化分录 借：实收资本 80 借：未分配利润 4 贷：资本公积 64 贷：少数股东权益 20 借：少数股东损益 2 贷：未分配利润 2 这样未分配利润在抵消的时候有一个 2 的差异应当怎么处理呢？

回答人：chenyiwei
其中 2 是年初未分配利润的抵减，代表以前年度累积归属于少数股东的留存收益；另外 2 是通过“少数股东损益”2的过录自动结转过来的，因此最终结果还是平衡的。